# 请教陈版主：关于返利的会计处理，非常感谢

提问人：liaowenjia 时间：2011-02-16 20:30:40
关于返利的会计处理问题企业每年会在年底给客户按销售客的2%给予返利，但返利会在次年兑现，且会以销售折让的形式开出红字发票。由于金额比较大若不做预提会造成支付当月出巨额异动
请问以下处理是否正确： 若每月不含税销售额为 10000
每月按当月销售收入的2%计提返利
借：主营业务收入 200
贷：预提费用—销售返利 200
在开出红字发票时将该红字发票对应的返利全部冲回
借：主营业务收入 -200*12
贷：预提费用—销售返利 -200*12
借：主营业务收入 200*12
应交税费-应交增值税（销） 408
贷：预提费用—销售返利 2808
借：预提费用—销售返利 2808
贷：应收帐款—客户 2808
请问： 1 、销售返利是否能够以这种方式计提
2 、因返利在次年开红字发票并支付，那么年底是否要作处理
3 、 12 月 31 日之前未开红字，那么所得税汇算清缴时该笔已冲销的收入是否应做调整
问题补充：
这是我在实际工作中遇到的问题，请教了一些朋友得到以下答复： 主营业务收入是一定不能冲的，在开出红字发票之前 所以有人建议
借：销售费用
贷：预提费用 开红字的时候做相反的分录 在这个时候才做 借：主营业务收入
应交税费—增（销）
贷：应收帐款 这样做的话解决了利润波动的问题，但是预提时计入销售费用，而发生时却冲收入，不知道这样做是否合理。

回答人：chenyiwei
销售返利应当在确认销售收入的期末计提，不能在实际发生时冲减销售收入。下年度实际结算销售返利（下年度的销售按折扣后的价款开票）时，应做反向分录冲回年末的相应金额的计提数（金额等于从本次销售的价款中扣减的折扣额），同时按折扣后的实际结算价款确认销售收入。 期末计提返利时，一般可使用“预计负债”科目，借方冲减销售收入而不能确认为销售费用。你说的“主营业务收入是一定不能冲的，在开出红字发票之前”是税务上的处理原则，会计上应当在计提返利时冲减销售收入。